# 在建工程转固时点及利息资本化问题

提问人：honey666 时间：2015-12-07 17:42:31
请教陈版： 背景：A为上市公司，土建工程为修建一 10 个码头泊位，工程造价 5 亿元； 10 个码头设计 10 台岸桥与之对应作业（设备价款不包含在 10 个码头泊位的工程中）， 10 台轨道式岸桥设备价值1.8亿元，轨道式岸桥属于特种设备，需要安装调试试运行等。
10 个码头泊位的土建工程于 2014 年 6 月已办理结算，结算金额为 5 亿元。 2014 年 12 月有一台岸桥投入使用、有一台岸桥处于试运行阶段，有 2 个泊位投入使用。公司于 2014 年 12 月将已投入使用的岸桥转固，并将对应 10 个码头泊位中已投入使用的 2 个泊位占 10 个泊位的比例进行转固，即转固 1 亿元）。 请问 1 ： 10 个码头的土建工程已于 2014 年 6 月办理了工程结算，公司应该就土建工程于 2014 年6 月全部转固？还是根据已投入使用的泊位数占总泊位数的比例进行转固？
请问 2 ：若根据已投入使用的泊位数占总泊位数的比例进行转固，即转固 1 亿元，在建工程 4 亿元。 4 亿元对应的借款费用在 2014 年 7月以后（办理竣工结算后未进行转固部份）是否可以进行资本化？

回答人：chenyiwei
建议参考借款费用准则的规定处理：
第十四条 购建或者生产的符合资本化条件的资产的各部分分别完工，且每部分在其他部分继续建造过程中可供使用或者可对外销售，且为使该部分资产达到预定可使用或可销售状态所必要的购建或者生产活动实质上已经完成的，应当停止与该部分资产相关的借款费用的资本化。 购建或者生产的资产的各部分分别完工，但必须等到整体完工后才可使用或者可对外销售的，应当在该资产整体完工时停止借款费用的资本化。
由于停止借款费用资本化的时点也就是这部分固定资产达到预定可使用状态的时点，所以停止资本化的考虑与暂估转固时点的确定应有逻辑上的一致性。